# Deyvid Antony Bustos Tarifeño

- +56 9 6242 8933
- Bustos.tarifenodeyvid@gmail.com
- Santiago / Pedro Aguirre Cerda / Chile
- 21.159.564-7

## APTITUDES

9/10

Capacidad de liderazgo

8 / 10

Gestión de tiempos

9 / 10

Adaptabilidad al cambio

10 / 10

Capacidad de trabajar en equipo

9/10

Capacidad iniciativa

# EDUCACIÓN

#### Educación Básica

Colegio Rosa Elvira Matte de Prieto (Enseñanza Básica) 2009 - 2010

#### Educación Básica

Escuela Risopatrón (Enseñanza Básica) 2010 - 2014

#### Educación Básica

Liceo José Victorino Lastarria (Enseñanza Básica finalizada) 2015 – 2017

#### Educación Media

Liceo José Victorino Lastarria (Enseñanza Media finalizada) 2018 - 2021

# ACERCA DE MÍ

Me llamo Deyvid Bustos, tengo 18 años acabo de terminar mi enseñanza media, vivo en Pedro Aguirre Cerda, cuento con todas las ganas de obtener una oportunidad laboral modalidad part – time o full time y cuento con disponibilidad desde el día 1 de noviembre.

## EXPERIENCIA

Equipo empaque navidad 2017

Salcobrand S.A / Av. Los Leones 1185, Providencia/ 2017 - 2017

• Atención general a público.

Equipo empaque navidad 2018

Salcobrand S.A / Av. Los Leones 1185, Providencia/ 2018 - 2018

• Atención general a público.

Promotor/ vendedor temporada navidad 2019

Salcobrand S.A / Av. Los Leones 1185, Providencia/ 2019 - 2019

- Promotor de productos de belleza.
- Operación caja registradora.
- Atención a público
- Limpieza del local.

## Operario de producción

Laboratorio Ballerina LTDA. / Antonio Escobar Williams 190, Cerrillos / 2020 – 2021

- Operador maquinaria de producción.
- Encargado capacitación inicial personal empaque.
- Encargado equipo de personal empaque.
- Encargado inicio producción.
- Encargado cambio de serie del empaque según OP.
- Control de calidad de producto.
- Encargado finalizar OP de turno.
- Traslado materia prima desde bodega al área de trabajo.
- Revisión de Stock según OP.
- Limpieza del área de trabajo.